【裁判字號】    97,交聲,1536
【裁判日期】    970715
【裁判案由】    聲明異議
【裁判全文】
臺灣高雄地方法院交通事件裁定        97年度交聲字第1536號
原處分機關  交通部公路總局高雄區監理所
異  議  人  甲○○
上列受處分人因違反道路交通管理處罰條例案件，對於交通部公
路總局高雄區監理所於民國97年6 月13日所為高監營裁字裁80-N
J0000000號處分聲明異議，本院裁定如下：
    主  文
異議駁回。
    理  由
一、異議意旨略以：異議人（即受處分人）於民國97年2 月27日
    11時20分，騎乘光陽牌車號：ZYG-236 號重型機車，行駛於
    鳳山市○○路與384 巷口時，被高雄縣政府警察局交通隊逕
    行舉發，查異議人因行經巷口當時是顯示綠燈，且短距離路
    面連設3 支有燈光號誌管制之交岔路口，讓行駛人行進中不
    方便，為此無法接受裁決，請撤銷原處分云云。
二、按汽車駕駛人，行經有燈光號誌管制之交岔路口闖紅燈者，
    處新台幣1800元以上5400元以下罰鍰，道路交通管理處罰條
    例第53條第1 項定有明文；次按車輛面對圓形紅燈表示禁止
    通行，不得超越停止線或進入路口，道路交通標誌標線號誌
    設置規則第206 條第5 款第1 目亦有明文。
三、經查：
(一)、異議人於97年2 月27日11時20分許，有騎乘車牌號碼ZYG-23
    6 號重型機車行經高雄縣鳳山市○○路與384 巷口之事實，
    為異議人所不爭執。而其騎乘機車行經上開有燈光號誌管制
    之交岔路口闖紅燈之違規行為，有高雄縣政府警察局97年4
    月10日高警交字第NJ0000000 號舉發違反道路交通管理事件
    通知單1 份及違規採證照片2 張附卷可參，異議人於前揭時
    地有闖紅燈之違規事實，應可認定。
(二)、異議人雖以前開言詞置辯，惟觀諸前揭違規採證相片可知當
    時情形，異議人係在交岔路口燈光號誌已轉為紅燈後11.7秒
    騎乘機車進入路口，紅燈亮起經過13.1秒進入道路銜接路段
    ，其闖紅燈之違規事實已臻明確，異議人徒執前詞空言置辯
    ，實無可採。末按，本件異議人聲明異議有無理由，應加審
    究者為異議人於前述時地有無騎乘機車行經有燈光號誌之交
    岔路口闖紅燈之違規行為，至於異議人聲請本院委任有關單
    位再視察前開路口是否有短短距離連設3 支燈光號誌管制，
    核與本案無關，本院認無加以調查之必要，附此敘明。
四、綜上所述，本件異議人於上揭時、地，騎乘重型機車，行經
    有燈光號誌管制之交岔路口闖紅燈之違規事實，既可認定，
    則原處分機關據此並援引前開道路交通管理處罰條例第53條
    第1 項規定，並參酌違反道路交通管理事件統一裁罰標準表
    之相關內容，而裁處異議人罰鍰新台幣1800元，並依同條例
    第63條記違規點數3 點，於法並無不當。從而，本件異議人
    之異議經核並無理由，應予駁回。
五、據上論斷，應依道路交通案件處理辦法第19條，裁定如主文
中    華    民    國    97    年    7     月    15    日
                       交通法庭  法  官  陳思睿
以上正本證明與原本無異。
如不服本裁定，應於收受送達後5 日內向本院提出抗告狀（應附
繕本）。
中    華    民    國    97    年    7     月    15    日
                                 書記官  何慧娟


司法院資訊處製作；財團法人民間司法改革基金會備份。
